---
title: "Graficos"
author: "Carlos Iván Espinosa"
date: "26 de julio de 2017"
output: slidy_presentation
incremental: TRUE
---

```{r setup, include=FALSE}
knitr::opts_chunk$set(echo = FALSE)
```

## Los principios de una gráfica

- Captar la atención del lector. Este posiblemente es uno de los retos más grandes cuando estamos haciendo una gráfica, queremos que esta llame la atención y el lector se interese por la misma.

- El gráfico debe presentar la información de la forma más sencilla, clara y precisa. Por lo tanto debemos asegurarnos que no tenemos información de más, si existe algo que borrando no le resta al entendimiento del gráfico bórrelo. 

- No inducir al error. Esta es una regla que muchos autores coinciden, los gráficos tienen el fin de presentar información, por tanto deben mostrar lo que esa información dice. 

- Los gráficos deben permitir al lector la comparación de datos, mostrar tendencias o diferencias entre las variables.


## El lienzo donde graficar

```{r, fig.cap="Lienzo con características por defecto", fig.align='center', fig.height=3, fig.width=4}
par(bg="grey98")
plot(1:100, type="n", axes=F, xlab = "", ylab="", bg="white")
rect(-10, -10, 120, 120, col="white")
box(lty = 3)
mtext(c("side = 1", "side = 2", "side = 3", "side = 4"),
side = c(1, 2, 3, 4), col = "grey", line = 1, cex = 1.5)

#dev.off()
```
## Modificando el Lienzo

```{r cars, echo = TRUE}
```{r, fig.cap="Reduciendo los márgenes del lienzo", fig.align='center', fig.height=3, fig.width=4}
par(bg="grey98", mar=c(3,3,3,3))
plot(1:100, type="n", axes=F, xlab = "", ylab="", bg="white")
rect(-10, -10, 120, 120, col="white")
box(lty = 3)
mtext(c("side = 1", "side = 2", "side = 3", "side = 4"),
side = c(1, 2, 3, 4), col = "grey", line = 1, cex = 1.5)
```
```

## Slide with Plot

```{r pressure}
plot(pressure)
```

